# 请问同行们合并后子公司的资本公积还存在吗

提问人：y12345u 时间：2014-01-12 14:02:17
如果母公司投资 100 ，拥有子公司100%的股权，子公司实收资本100,期末子公司资本公积20,未分配利润30,母公司期末资本公积40,未分配－10.请问合并后资本公积的金额是 60 吗？ 在成本法核算的前提下，我认为只抵销长期投资和实收资本就可以了。是这样吗

回答人：chenyiwei
这部分子公司资本公积是如何形成的？是母公司投入资本（或性质类似的权益性交易）形成，还是其他综合收益形成？如果是后者，一般合并报表时是不抵销的。